臺灣基隆地方法院刑事判決　　　　　　　100年度易字第503號
公　訴　人　臺灣基隆地方法院檢察署檢察官
被　　　告　劉智驊
上列被告因竊盜案件，經檢察官提起公訴（一百年度偵字第四四
一一號），本院判決如下︰
    主  文
劉智驊竊盜，累犯，處有期徒刑月，如易科罰金，以新臺幣壹
仟元折算壹日。
    事  實
一、劉智驊前因施用毒品案件，經本院以九十五年度訴字第七七
    九號判處有期徒刑八月確定，本院另以九十六年度聲減字第
    四一四號裁定減為有期徒刑四月（下稱甲案）；另犯竊盜罪
    ，經本院以九十六年度基簡字第一二一九號判處有期徒刑一
    月又十五日確定（下稱乙案）；又因施用毒品案件，經本院
    以九十七年度訴字第一三二號判處有期徒刑四月確定（下稱
    丙案）；上述甲乙二案經本院另以九十七年度聲字第一七四
    號裁定合併定應執行有期徒刑五月確定，與前述丙案之刑期
    接續執行，於九十七年八月二十四日執行完畢，仍不知悔改
    ，於一百年六月十五日下午某時（十六時前），因與友人蕭
    宏祺於基隆市○○街某處步行聊天，因蕭宏祺突然昏倒倒地
    ，蕭宏祺置放於右側腰際皮套內之ＮＯＫＩＡ廠牌七二三０
    型行動電話一支因而於倒地翻滾時掉落地面，劉智驊見狀，
    竟意圖為自己不法之所有，徒手竊得將該行動電話，並持往
    基隆市○○路瀚洋通訊行出售，得款新臺幣（下同）一千元
    ，嗣經警循線查獲。
二、案經基隆市政府警察局第四分局移送臺灣基隆地方法院檢察
    署檢察官偵查起訴。
    理  由
一、按被告以外之人於審判外之言詞或書面陳述，除法律有規定
    者外，不得作為證據；又被告以外之人於審判外之陳述，雖
    不符合同法第一百五十九條之一至第一百五十九條之四之規
    定，但經當事人於審判程序同意作為證據，法院審酌該言詞
    陳述或書面陳述作成時之情況，認為適當者，亦得為證據；
    又當事人、代理人或辯護人於法院調查證據時，知有第一百
    五十九條第一項不得為證據之情形，而未於言詞辯論終結前
    聲明異議者，視為有前項之同意，刑事訴訟法第一百五十九
    條第一項及第一百五十九條之五分別定有明文。查本判決下
    列所引用之各項證據方法之證據能力，當事人於本院準備程
    序及審判期日中均未予爭執，且迄至言詞辯論終結前亦未聲
    明異議，本院審酌該等言詞陳述及書面陳述作成時之情況，
    並無不宜作為證據之情事，依刑事訴訟法第一百五十九條之
    五之規定，自得作為證據，合先敘明。
二、上開犯罪事實，業據被告於偵查中及本院審理中供認不諱（
    偵卷第四五頁，本院準備程序筆錄、審判筆錄），被告偵查
    中供稱：「（所賣手機何來？）從一位綽號『宏奇』（台語
    ）的朋友取得的，他因為在基隆市○○街昏倒，我當時正在
    跟他聊天，我幫他叫救護車送他去長庚醫院，結果他的手機
    在昏倒時掉了，被我撿起來，然後我就拿去賣了」等語（偵
    卷第四五頁），於本院供稱：當時被害人昏倒倒在地上，碰
    到手機套子，手機掉出來，我馬上從地上撿起來。…我是看
    到手機掉出來才想要偷等語（本院準備程序筆錄第二頁）、
    我們去山上，被害人不知道為何昏倒，我看到他昏倒，我一
    直按他就不起來，看到被害人手機掉出來拿起來放在身上，
    然後打電話叫救護車送他去醫院。因為在爬山過程中昏倒，
    有翻滾幾圈，沒有看到掉出來的過程，在救被害人的時候才
    看到的等語（本院審判筆錄第六、七頁）。證人蕭宏祺於本
    院證稱：當天是要去山上挖竹筍，走到一半昏倒，到長庚醫
    院醒來後發現手機不見了，昏倒的時候應該是跟被告在一起
    ，我們是要一起挖竹筍。「（手機是如何放在身上？）放在
    皮套，皮套可能用久了太鬆了，手機掉下來，皮套已經丟掉
    了」、「（如果倒在地上的話，手機是否有可能掉到地上？
    ）有可能」、醒來以後衣服有泥土，正面、背面、手臂袖子
    都有泥土等語（本院審判筆錄第三、四、七頁）。互核被告
    所述前後大致相符，亦與證人蕭宏祺證述情節核屬一致。此
    外，並有證人林坤榕（瀚洋通訊社負責人）於警詢中之陳述
    、切結書在卷可憑（偵卷第七、八頁），綜上，本件事證明
    確，被告犯行可以認定。
三、論罪科刑部分：
    查證人蕭宏祺昏倒、倒地，致行動電話掉落地面，該行動電
    話雖非出於蕭宏祺本人之意思偶然掉落，惟仍離蕭宏祺身邊
    不遠，被告亦非俟蕭宏祺離開現場後始拾取該行動電話，蕭
    宏祺亦可能隨時甦醒，其對於該行動電話之持有關係難認已
    經消滅。況被告於偵查中業已承認觸犯竊盜罪（偵卷第四六
    頁）等語，被告破壞蕭宏祺對於該行動電話之持有關係，移
    歸自己支配持有，核其所為，係犯刑法第三百二十條第一項
    之竊盜罪。起訴書記載
    本件犯罪時間、地點係一百年六月十五日十六時，在上址基
    隆長庚醫院急診室等情，容有誤解，附此指明。被告有事實
    欄所載有期徒刑科刑、執行前案記錄，有臺灣高等法院被告
    前案紀錄表在卷可憑，其前受有期徒刑執行完畢後，五年以
    內故意再犯本案有期徒刑以上之罪，為累犯，應依刑法第四
    十七條第一項之規定，加重其刑。爰審酌被告犯罪後坦承犯
    行，態度尚佳，且侵占手機價值非鉅，並兼衡被告犯罪之動
    機、目的、手段、所生危害、被告之品行、智識程度暨其他
    一切情狀，量處如主文所示之刑，並諭知易科罰金之折算標
    準。
四、據上論斷，應依刑事訴訟法第二百九十九條第一項前段，刑
    法第三百二十條、第四十一條第一項前段，第四十七條，刑
    法施行法第一條之一，判決如主文。
本案經檢察官黃佳權到庭執行職務。
中    華    民    國   100    年    12    月    29    日
                  刑事第二庭法  官  高偉文
以上正本證明與原本無異。
如不服本判決應於收受送達後10日內向本院提出上訴書狀，並應
敘述具體理由；其未敘述上訴理由者，應於上訴期間屆滿後20日
內向本院補提理由書（均須按他造當事人之人數附繕本）「切勿
逕送上級法院」。
                            書記官  郭廷耀
中    華    民    國   100    年    12    月    29    日
附錄本案論罪科刑法條全文
中華民國刑法第三百二十條
意圖為自己或第三人不法之所有，而竊取他人之動產者，為竊盜
罪，處五年以下有期徒刑、拘役或五百元以下罰金。
意圖為自己或第三人不法之利益，而竊佔他人之不動產者，依前
項之規定處斷。
前二項之未遂犯罰之。